【裁判字號】    90,重上更(四),13
【裁判日期】    900712
【裁判案由】    重傷害
【裁判全文】
臺灣高等法院臺中分院刑事判決                  九十年度重上更(四)字第一三號
    上  訴  人
    即  自訴人  丙○○
    自訴代理人  丁○○
    上  訴  人
    即  被  告  庚○○
    選任辯護人  陳明發
右列上訴人因被告重傷害案件，不服台灣台中地方法院中華民國八十三年一月十三日
第一審判決（民國八十二年度自字第一○五七號），提起上訴，經判決後由最高法院
第四次發回更審，本院判決如左：
    主  文
原判決撤銷。
庚○○無罪。
    理  由
一、自訴意旨略以：庚○○與丙○○係鄰居，平時感情不睦，庚○○於民國（下同）
    八十二年九月二十九日下午五時三十分許，在台中縣東勢鎮○○街一六○號前，
遇見丙○○，即假借其小貨車前擋風玻璃為丙○○破壞為由，竟基於重傷害眼睛
    之故意，手持其所有之鐵片一塊（未扣案）往丙○○之左眼睛插入，致丙○○之
    左眼之眼球受傷無法治療而遭挖除，因認庚○○涉犯刑法第二百七十八條第一項
    之重傷害罪嫌。
二、按犯罪事實應依證據認定，無證據不得推定其犯罪事實；又不能證明被告犯罪者
    ，應諭知無罪之判決，刑事訴訟法第一百五十四條、第三百零一條第一項分別定
    有明文。又認定不利於被告之事實，須依積極證據，苟積極證據不足為不利於被
    告事實之認定時，即應為有利於被告之認定，更不必有何有利之證據；再告訴人
    之告訴，係以使被告受刑事訴追為目的，是其陳述是否與事實相符，仍應調查其
    他證據以資審認，最高法院三十年上字第八一六號、五十二年台上字第一三○○
    號亦著有判例可資參考。
三、本件上訴人即自訴人丙○○（下稱自訴人）認為上訴人即被告庚○○（下稱被告
    ）涉犯上開重傷害罪嫌，無非以自訴人之指訴及證人即警員李偉強親自護送自訴
    人就醫，並有台中榮民總醫院診斷證明書證明自訴人之左眼球已手術挖除等情為
    其論據。訊據被告堅決否認前開犯行，辯稱：案發當天伊在台中縣后里鄉○○路
    之和泰汽車修配廠上班，至下午五時四十分許下班後，由服務地點直接到台中縣
    東勢高工上課，根本不可能在前揭時、地碰到自訴人，亦未傷害自訴人等語。經
    查：
  (1)本案首應審究者為自訴人受傷及被告下班之確切時間，以確定被告是否在場加害
    自訴人。關於自訴人受傷之時間，自訴人於自訴狀中供明：其於八十二年九月二
    十九日下午五時三十分在其住家附近為被告打傷等語（見原審卷第一頁反面），
    於警訊中亦為相同供述，另稱：其遭被告刺傷左眼後，即至放置踏車之土地公
    廟，騎自行車至己○○先生家，再至派出所報案等語（見偵查卷第四頁）；參以
    證人即醫師吳澄舜於本院前審證稱：自訴人於八十二年九月廿九日晚上九時三十
    九分到院急診，他家屬告知係由豐原余眼科轉來，受傷時間距到院就醫相隔約為
    四小時等語（見本院上訴字卷第一○八頁）。而依本院前審勘驗現場，經以快步
    步行，由自訴人自稱其見到被告之地點（即現場圖所示）至土地公廟需時一分
    五十秒，由現場圖之地點至肇事地點，依被告提出之資料顯示，兩地點相距為
    三十三點五公尺（見本院更(二)卷第六十九頁、八十五頁），準此，則自訴人由受
    傷後，如未稍事耽擱，至放置踏車之地點至少需時二分鐘；自訴人代理人丁○○於本院前審提出之呈文謂：其於八十六年三月二十六日其利用返鄉掃墓之機會
    ，以小貨車載腳踏車下去，由自訴人單手騎乘，從兇案現場至派出所，距離三點
    一公里，耗時十一分鐘等語（見本院更(二)卷第一二七頁），但證人吳澄舜於本院
    前審證稱：一眼失明，靠單眼視力尚可行動，開車或騎車會受影響，他一時無法
    判斷距離之遠近等語（見本院更(二)卷第一○八頁反面），而自訴人於八十六年三
    月二十六日測試時，離受傷時間已逾三年半之時間，單眼適應力較之受傷時必有
    相當之改善，則受傷時一手摀住傷創處，單手騎自行車，其所費時間必然增加。
    再參以證人即警員李偉強證稱：自訴人於當天晚上六時許到達派出所報案，自訴
    人因口音很重，其聽不懂自訴人所談之內容，自訴人即用筆寫下庚○○打他之文
    字，其以為自訴人只受輕傷，故先行以轎車送醫，再命補具診斷書，由派出所至
    協和眼科約為七公里之遠等語（見本院上訴字卷第七十三頁）；另證人即協和醫
    院之負責人謝仁慈於本院前審結證：自訴人約於八十二年九月二十九日十八時三
    十分前來就醫等語（同上卷第八十九頁），顯見自訴人自派出所報案起迄送醫之
    時間，在警員介入處理之情形，不免有所耽擱，則案發後，經歷打鬥受傷之時間
    、受傷後之徬徨、再步行騎自行車到己○○住處對話，轉而至派出所報案之多番
    週折，尤不免多所耽擱，則由自訴人報案時間回溯推算，略與自訴人所陳在當天
    五時三十分受傷之時間相符。
  (2)被告於上開自訴人受傷之時刻，是否有足夠時間由服務地點至兇案現場行兇為另
    一關鍵點。查由和泰汽車修配廠經豐原市○○○○路、東勢中正路到東勢高工之
    距離為二一‧五公里，東勢高工至東關街（函文誤為東蘭街）一六○號自訴人住
    處為十二公里，以四十公里至六十公里速度，二者之行車時間依序為三十五分及
    二十分鐘，有台中縣警察局八十四年二月二十八日中縣警交字第三一○一號函足
    憑（見本院上訴字卷第二七七頁），依本院民事庭審理八十四年度訴字第三十二
    號事件勘測結果：「一測試自和泰汽車修配廠至案發地點即台中縣東勢鎮○○街
    一六Ｏ號前騎機車需花費多少時間？命被告庚○○騎機車在前面引導．．．
    開車路線：自和泰汽車修配廠出發經豐原市○○○路再經豐勢路至東關街一六Ｏ
    號地點。出發時間是下午二時三十分。抵達時間是下午三時十八分，費時四十
    八分鐘。被告騎機車之速度在三、四十公里間，平均約四十公里，最快達四十
    七公里．．．三測試自肇事地點至東勢高工騎機車需花費多少時間？命被告庚○○同前騎機車在前引導。出發時間下午三時五十三分，費時十七分鐘。被
    告另稱伊都將機車停放在學校校門口，再走路到教室，要花五分鐘的時間。被
    告此次騎機車之速度亦同前。」（見本院更(一)卷第一七六頁至第一七八頁所附本
    院上開民事卷勘驗筆錄），亦即由和泰汽車修配廠出發，經同一路線至案發地點
    ，出發時間為下午二時三十分，抵達時間為三時十八分，勘測時由被告騎機車在
    前，行進速度為四十公里。又本院前審法官勘測結果，以被告機車馬錶為準，由
    和泰汽車修配廠出發之里程數為五九四三二‧六公里，出發時間為上午九時四十
    五分，到東勢高工為十時二十七分，馬錶里程為五九四五四公里，由東勢高工至
    東勢第一橫街為五九四五五‧三公里，第一橫街至被告住家為五九四六六‧二公
    里，載明於勘驗筆錄（見本院更(一)卷第六十六－六十八頁），可知由工廠至學校
    為二十一點四公里，費時四十二分鐘，學校至被告家為十二‧二公里，以上各段
    距離扣除第一橫街與學校往返距離各一‧三公里，為三十一公里，則由工廠至肇
    事地點需時應逾四十五分鐘。而被告下班之時間，依被告於警訊中供明，其每天
    於下午五時三十分下班，再騎機車至東勢高工上課（見警局卷第六頁反面），於
    偵查中亦為相同之供述（見偵查卷第十五頁反面），於原審中供明：「我是直接
    由工廠至學校上課，由后里鄉○○路之公司和泰汽車修配廠，上班是八時至五時
    ，若我上課時，則五點十分下班（原記為五時半，經刪增為五時十分），去上學
    ，由工廠至我學校東勢高工約四十分，由后里往豐原，豐原往東勢。」（見原審
    卷第十七頁反面）。而和泰汽車修配場雖係登記以戊○○為負責人，惟該廠實際
    上分成三個部門，員工各自進用，被告係廖大森所僱用，支薪及管理都由廖大森
    處理等情，亦據證人戊○○於本院調查時證述屬實（見本院卷第五九、六十頁）
    ；參以證人廖大森於原審證稱：「（八十二年九月二十九日下午當天庚○○有否
    上班？）有。因隔天中秋節，被告要來加班，所以晚了一點走，大約在五點三十
    分左右才離開公司。」（見原審卷第二十六頁），又於本院前審結證：被告上班
    之時間為上午八時至下午五時三十分，午休一小時，被告因上夜校，則提早十分
    鐘下班，下班後換上制服始行上學，八十二年九月二十九日為中秋節前一天，工
    廠連續放假三天，大家必須加班趕工，特延後至五時四十分下班等語（見本院上
    訴字卷第一四○頁）。如以最不利於被告之五時十分下班，清洗手上油污再換穿
    制服，依一般經驗費時應為數分鐘，再加以被告上學時分為交通尖鋒時刻（台中
    縣警察局之函文未載明測試時間，本院民、刑事庭勘測時間或為上午九時四十五
    分或為下午二時三十分，均避開尖鋒時刻），該路段及該時段費時應逾五十分，
    從被告正逢年青力壯，車速或應在六十公里以上，但考量速度與尖鋒因素，費時
    也當在四十五分鐘之譜。準此以觀，被告於當天五時十餘分離開工廠直趨家中，
    應在當天下午六時左右始可抵達，被告無論如何不可能趕在五時三十分加害於自
    訴人至明。證人廖大森於本院前審證稱：「有，原審開庭前一天下午三點多丙○○的家人有到我工廠，丁○○遞了一張名片後走了，到了下午六點多丁○○來我
    工廠，說我工廠師父打傷丙○○，我告訴他被告平常都是五點二十分下班，但八
    十二年九月二十九日當天他晚一點下班，丁○○跟我說可否於法院時證稱下午五
    點以前有看到被告，五點以後即不見被告，我拒絕，因我須據實陳述」等語（見
    本院上訴字卷第一四二頁正面）；而丁○○對於其曾前往拜訪證人廖大森之事實
    亦直承在卷（見本院上訴字卷第一四二頁），足見丁○○對於被告不可能於八十
    二年九月二十九日下午五時三十分，在台中縣東勢鎮○○街一六○號前加害自訴
    人，亦至為瞭然。又自訴人之代理人丁○○於本院前審之呈文，雖載明其於八十
    四年一月四日去拜訪被告服務之工廠負責人後，一直守候在工廠大門口旁之大馬
    路，下午五時即見被告騎乘山葉一二五西西嶄新機車衝出，其在後吃力追趕，眼
    看被告他轉入三豐路八八四巷消失，其迅即趕回住處，僅費時三十五分鐘，八十
    三年十月二日再度測試，僅耗時二十五分鐘（見本院更(二)卷第一三一頁；更(一)卷
    第一三五頁），但不足以證明被告於案發當日走此捷徑，且由工廠至案發地點之
    距離及行車所需時間既經本院二度勘測，當以本院勘測者為可採，因此自訴代理
    人此部分所陳述，尚非可採。再者，依東勢高工之該日點名簿影本，被告當日並
    無遲到或曠課之記錄，有東勢高工於八十三年九月十四日東工補字第二三六六號
    函檢送之點名簿影本表附卷可憑（見本院上訴字卷第一七五－一七六頁），證人
    即東勢高工教師連宗勇於本院前審亦到庭證稱：「（提示本院卷第一七三、一七
    四頁東勢高工函送之資料予證人，並問是否這份點名簿？）是。第一節上課是六
    點二十分打鐘，補校不可能打鐘便點名，我會在打鐘後五到十分後一定點名，這
    份應該也是這樣作。依據點名簿所載，庚○○應該有到，如果未到，我便打Ｘ。
    遲到會記，第一節庚○○應該沒有遲到或曠課。」等語（見本院更（三）卷第三
    十四頁）。和泰汽車修配廠在后里鄉○○路，由后里往豐原，再往東勢之路途，
    先至被告就讀之東勢高工，再至案發現場即東勢鎮○○街一六○號，被告有手繪
    現場實測示意圖及台灣省交通處公路局第二區工程處第二工務段八十四年二月十
    三日八四－三七五－一（一五七）號函附轄區間路線程與三色號誌量明細表可稽
    （見本院上訴字卷第四十三頁、第二五二－二五三頁），則被告如何能於短短約
    一個小時之時間內（當日下午五時十分起至六時二十分止），從工作之和泰汽車
    修配廠，未直接前往較近之東勢高工就學，先往較遠之案發現場即東勢鎮○○街
    一六○號，於自訴人受傷之時間即當日下午五時三十分許，與自訴人爭執予以重
    傷後，再折回東勢高工使教師點名時確認其準時到課？可見自訴人所指其左眼之
    傷，係遭被告於上揭時、地所創，與上開事理有違。
  (3)自訴人於原審之代理人黃嘉明律師於八十二年十二月二十一日向原審法院提出聲
    請狀，敘明：「八十二年十月三十一日自訴人之女兒林靜宜在行兇現場遇見被告
    ，被告揚言：『妳爸爸已被我毀掉一隻眼睛，還有第二隻眼睛也要毀的，那天算
    他好命，有人經過才未二隻均毀』」（見原審卷第二十一頁反面、第二十二頁正
    面），惟證人林靜宜於原審證稱：「（八十一年十月三十一日上午九時有否在你
    們附近遇見庚○○？）打電話警告我爸爸說現在已打了左眼，之後要我爸小心一
    點，會再打另一個眼睛」（見原審卷第二十七頁正面）。其於本院前審復證稱：
    「（被告在案發後在那裏碰到你？如何對你說？）傍晚在路邊。在我們家裏的路
    上，回家的途中，靠近家裡不遠處，他說叫我父親小心點，也有打電話，碰到我
    便說叫我父親小心點，很多次，有二次以上，每次碰面都這麼說．．．．他打電
    話時也有警告叫我父親小心點，他說打到左眼，還會打右眼，他打電話約在早上
    九點左右」、「（為何妳在原審證稱是被告打電話警告妳，而未提及是在妳住處
    的路上遇到被告？）十月三十一日是在路上碰到，不是打電話，之後他也有打電
    話」、「（提示現場草圖一份與證人，並問你於十月三十一日是在何處碰到被告
    ？）我要去同學會，是在路上，往大茅埔同學會路上，我無法在該圖指出我碰見
    被告之地點」（見本院更（三）字卷第一三三頁、第一三四頁正面）。查原審訊
    問證人林靜宜遇見被告之時間依筆錄記載為：「八十一年十月三十一日上午九時
    許」，該時間之紀錄如無錯誤，則彼時本案尚未發生，被告自不致於有證人林靜
    宜於原審所稱：「打電話警告我爸爸說現在已打了左眼，之後要我爸小心一點，
    會再打另一個眼睛」之語；反之，如該筆錄所載之時間，其中「八十一年」為「
    八十二年」之誤，則證人林靜宜於原審就其親歷之事件，證稱被告係以電話警告
    ，與自訴代理人書狀所述在路途中以言詞警告之情節亦有不符；且原審既以「‧
    ‧‧‧有否在妳們附近遇見庚○○？」訊問證人林靜宜，如證人林靜宜確曾在其
    住處附近遇見被告時受被告告知警告之語，證人林靜宜理應於原審就其如何在住
    處附近受被告告知警告之情向法官陳明，然其確僅答稱被告係以打電話方式警告
    ，而未提及有於路上遇見被告時，為被告告知警告之事，則證人是否有於路上遇
    見被告時為被告告知警告之事，即不能無疑！又證人林靜宜於本院所稱八十二年
    十月三十一日是在路上碰到被告，亦與其於原審所證該日（如筆錄上所載八十一
    年係八十二年之誤）被告係以電話警告有所不同；而其於本院前審所證：被告除
    於路上碰到證人時對其告知警告之事外，亦有以打電話之方式警告，有很多次，
    有二次以上云云，不斷擴張其受被告告知警告之方式、地點及次數，顯然係因證
    人與自訴人為父女關係，為親情所囿，故為偏袒自訴人之詞，所證自不足採，該
    證人之證詞自不足據為不利被告之認定。又自訴代理人丁○○雖於原審指稱：當
    天晚上其由台北返家，於下午大約六時回到家，在路上與被告相遇錯身而過等語
    （見原審卷第二十七頁反面），但其為自訴人之兄長，所指訴內容難免偏頗而附
    和自訴人，且丁○○於本院調查時所陳其遇見被告之地點，與自訴人所指遭被告
    傷害之地點，相距不遠（見本院卷第一一二頁丁○○所標明之圖示），而自訴人
    於警訊時既稱被告於八十二年九月二十九日下午五時三十分許傷害伊之後即逃離
    ，則丁○○何以能於該日下午六時許，在其所指之處所遇見被告，亦非無疑？自
    不得以丁○○之證詞為不利於被告之認定。另證人即自訴人之弟乙○○雖於本院
    調查時證稱：「（八十二年九月二十九日下午自訴人受傷之事你是否知悉？）此
    件案件的被害人是我的親人，隔天又是中秋節，所以記憶非常深刻。我當天沒有
    看到自訴人被人打，但我在當天下午五點十分至十五分間開我自己的車要去東勢
    街上找朋友，經過土地公廟前，有看到庚○○和他的二位朋友，被告是穿制服，
    另外二人沒有穿學校制服，是穿一般便服，顏色及樣式我沒有注意。我開車並沒
    有停下來，至於他們是否有乘坐任何交通工具我也沒有注意」云云，並稱其當天
    是和朋友甲○○至南投去找甲○○的父親（見本院卷第一○七、一○八頁）。惟
    甲○○於本院調查時證稱：伊住在台北，但老家在南投，八十二年中秋節前一天
    伊有無回南投已不記得，伊到現在都不知道丙○○在八十二年間眼睛受傷之事，
    也沒聽人說過等語，已難認證人乙○○所證屬實；況查本案前於八十六年十二月
    二十四日曾經本院以八十六年度上更（二）字第一六九號判決被告無罪，該判決
    明確認定被告不可能於自訴人所指之時間傷害自訴人，有該判決在卷可稽，嗣經
    最高法院發回更審，證人乙○○於本院八十九年度重上更（三）字第三○號案為
    自訴代理人，理當知悉本案關鍵厥為相關時間點之認定，然其於該案並未提出其
    曾於案發當日下午五點十分至十五分間，經過土地公廟前，有見到被告一情，實
    與常情不合，證人乙○○於本院所證應係偏袒自訴人之詞，不足採信。再自訴人
    於警訊時固陳稱其受傷後以單眼騎腳踏車至己○○住處，再至派出所報案（見偵
    查卷第四頁反面），惟經傳訊證人己○○到庭證稱：「（劉江霖出殯那一天〈即
    八十二年九月二十九日〉，你和丙○○接觸的情形如何？）劉江霖是我隔壁鄰居
    ，他是早上出殯，我和丙○○都有去幫忙，當天下午還幫喪家處理出殯後之後續
    事情，如將東西歸還人家等等，忙完之後，丙○○有去喪家吃飯，但幾點我不記
    得了，只記得比平常吃晚餐的時間早一點，他幾點回家我也不知道，不過後來他
    有到我家在門口嚷嚷，講的內容我聽不懂，他有沒有要我送他去醫院我聽不懂，
    但是我沒有載他去醫院。當時我人在屋內，有無出來和他面對面講話太久了我不
    記得，外面沒有燈光我沒有注意他眼睛是否受傷，他停留一下子就走了，他來和
    走的時間及他是否騎用交通工具，我都想不起來。他受傷之事是他姐姐打電話來
    我才知道，他姐姐在晚上十一、二點才打電話來，是哪一天我不記得，我在睡覺
    時被電話吵醒。他說丙○○受傷的事情我應該知道，我說我怎麼會知道」等語。
    證人己○○對於當日情境，因事隔已久，記憶不清，應合事理，所證自不足為不
    利於被告之認定。雖自訴代理人丁○○又陳稱：自訴人去找己○○時有寫伊台北
    的電話給己○○，己○○幫忙打電話云云，然質之證人己○○稱已不記得；經依
    自訴代理人之聲請，向中華電信豐原管理處函查（○四）00000000號電
    話，於八十二年九月二十九日十七時三十分至同日二十二時止之通話紀錄，據復
    通話紀錄已逾保存期限，無法提供，有中華電信股份有限公司豐原營運處東勢客
    戶中心函一件在卷可憑（見本院卷第九九頁），尚難認自訴代理人所指為實。
  (4)自訴人固然於受傷之初即指述被告傷害其左眼，於本院前審亦當庭指認被告與其
    兄藍正旺二人何人為行為者時，堅決指認確係被告所為（見本院更(一)卷第八四頁
    ），然經查既不能證明被告有於自訴人所指之上開時、地，持用不詳物品（自訴
    人或稱「鐵片」〈見偵查卷第四頁反面〉、或稱「以如附圖所繪之刀」〈見本院
    上訴卷第一五六頁〉、或稱「好像鐵釘」〈見本院上訴卷第三○四頁證物袋內自
    訴人陳述案發經過報告表〉、或稱「尖尖的東西，類似筆類之東西」〈見本院更
    (一)卷第八十四頁反面）傷害自訴人左眼之事實，自不能遽採自訴人之指述而為不
    利於被告之認定。而自訴人之左眼因傷已摘除眼球，無光感之事實，固有卷附台
    中榮民總醫院診斷證明書及該醫院八十三年五月二十三日中榮醫行字第三八○
    九號簡便行文表可稽（見偵查卷第十頁；本院上訴字卷第一二○－一二二頁），
    並經證人即處理急診之醫師吳澄舜在本院前審證述被害人左眼失明，肇成此傷害
    係因外力所致等語（見本院上訴字卷第一○八頁）。而證人即受理自訴人報案之
    警員李偉強迭於原審及本院前審證稱：「自訴人眼睛在流血，騎著一部腳踏車來
    ，我就載他去醫院急救，當時他說是隔壁姓藍的人打他的。」、「八十二年九月
    間，中秋節前一天，十八時左右丙○○騎腳踏車到派出所來，他眼角有血，他以
    手摀著眼睛，他向我說他眼睛被打．．．他用寫的，有寫庚○○打他。」（見原
    審卷第二十六頁；本院上訴字卷第七十三頁、第七十四頁反面），然均不能證明
    自訴人所受之傷係被告所為。再自訴人雖於警訊時指稱：「我於民國八十二年九
    月二十九日下午十七時三十分，我騎自行車（俗稱腳踏車）自外欲返回我家裡（
    同右住址）而庚○○正好騎機車至省立東勢高工補校上課時，見我獨自一人即返
    回（折返）稱道其自小客（大發汽車，車號記不清）之擋風玻璃遭人破壞並要我
    賠償該車之維修費用。我因為沒有損壞其自小客故稱道我並沒有破壞你（庚○○
    ）車子，況且我身上也沒有錢，後即遭庚○○拳打腳踢，並趁我不留意取出鐵片
    ，刺我左眼後逃離。我既以單眼騎腳踏車至己○○家。再至貴所報案．．．」（
    見偵查卷第四頁反面），惟經證人即被告之兄藍正梁於本院前審證稱：「家中之
    小貨車，現沒人使用，也沒遭人破壞，直至八十二年十月十七日參加朋友婚禮後
    ，我停在路邊幾天，玻璃即破了，有修理好了，現仍停在路邊」（見本院上訴字
    卷第一六六頁背面），此外又乏確切事證足證被告家中小貨車於案發前即遭人破
    壞情事，則自訴人所指被告犯案動機，亦嫌無據。
四、綜上所述，並未有確實證據足資認定被告有自訴人所訴之重傷害犯行；此外，本
    院又查無其他積極證據足以證明被告有前開犯行，自不能單憑自訴人之指訴，遽
    認被告犯罪，本件應認被告被訴之犯罪尚屬不能證明。原審未察，遽為被告罪刑
    之宣告，且本件自訴人指述被告係犯刑法第二百七十八條第一項之重傷害罪嫌，
    乃最輕本刑為三年以上有期徒刑之罪，屬應強制辯護之案件，原審未依修正刑事
    訴訟法第三十一條第一項之規定，指定公設辯護人為被告辯護，均有未洽，自訴
    人上訴意旨猶執前詞堅指被告犯罪，原判決量刑過輕為無理由，被告上訴意旨指
    摘原判決不當，為有理由，應由本院予以撤銷改判，諭知被告無罪。
據上論斷，應依刑事訴訟法第三百六十九條第一項前段、第三百六十四條、第三百零
一條第一項，判決如主文。
中      華      民      國      九十     年       七      月    十二    日
                                    臺灣高等法院臺中分院刑事第四庭
                                          審判長法  官  洪  耀  宗
                                                法  官  吳  重  政
                                                法  官  江  德  千
右正本證明與原本無異。
如不服本判決應於收受送達後十日內向本院提出上訴書狀，其未敘述上訴之理由者並
得於提起上訴後十日內向本院補提理由書（均須按他造當事人之人數附繕本）。
                                                書記官  吳  麗  琴
中      華      民      國      九十     年       七      月    十二    日
                                                                        Ｉ


司法院資訊處製作；財團法人民間司法改革基金會備份。
